臺灣嘉義地方法院刑事判決　　　　　　　 94年度訴字第172號
公　訴　人　臺灣嘉義地方法院檢察署檢察官
被　　　告　甲○○
選任辯護人　蔡碧仲律師
　　　　　　陳鼎文律師
　　　　　　李金樺律師
上列被告因毒品危害防制條例等案件，經檢察官提起公訴（九十
四年度偵字第五五二號），本院判決如下：
    主  文
甲○○共同連續販賣第一級毒品，處無期徒刑，褫奪公權終身。
因販賣第一級毒品所得之新臺幣貳仟元沒收之，如全部或一部不
能沒收時，以其財產抵償之。扣案第一級毒品海洛因參包（合計
淨重零點參捌公克）沒收銷燬之；前開供販賣第一級毒品海洛因
所用之外包裝袋貳個沒收。
    事  實
一、甲○○基於意圖營利販賣第一級毒品海洛因之概括犯意，於
    九十四年一月上旬某日至同年一月十三日間某日，因乙○○
    （綽號「妹阿」；另案由本院審理中）接獲由丙○○（綽號
    「小嬿」）以其所使用之電話號碼 0000-000000號行動電話
    撥打乙○○所持用之電話號碼 0000-000000號行動電話之來
    電後，經丙○○告知需用海洛因毒品，即與丙○○約定在嘉
    義縣民雄鄉福樂村「嘉義縣議員張嘉瓏服務處」前進行交易
    ，進而與甲○○基於販賣第一級毒品海洛因之犯意聯絡，囑
    由甲○○攜帶海洛因毒品至約定處所，交付予丙○○，以每
    小包新臺幣（下同）一千元之價格，販賣第一級毒品海洛因
    予丙○○二小包得手。嗣於九十四年一月十三日十四時許，
    警方據報持本院核發之搜索票對丙○○住處進行搜索，查獲
    丙○○施用第一級毒品犯行，丙○○乃向員警供出毒品來源
    ，而配合警方查緝，遂於同日十六時零四分許再以其所使用
    之電話號碼 0000-000000號行動電話撥打乙○○所持用之電
    話號碼 0000-000000號之行動電話，適由甲○○接聽，丙○○乃於電話中對甲○○表示需二包之海洛因毒品，雙方仍約
    定在先前交易之處所進行交易，於同日十六時二十分許，員
    警見甲○○騎乘機車前來上開約定處所即嘉義縣民雄鄉福樂
    村「嘉義縣議員張嘉瓏服務處」前著手於販賣毒品行為之際
    ，經丙○○指認無誤後，旋即上前查緝，當場於甲○○身上
    扣得第一級毒品海洛因三小包（合計淨重0.38公克），甲○○始未能得逞，警方因而查獲上情。
二、案經嘉義縣警察局報請臺灣嘉義地方法院檢察署檢察官偵查
    起訴。
    理  由
一、訊據被告甲○○固坦承伊除為警查獲當次外另曾交付予證人
    丙○○海洛因毒品一次，以及為警查獲當日亦係欲交付海洛
    因毒品予證人丙○○之事實，惟矢口否認有何販賣第一級毒
    品海洛因之犯行，辯稱：伊僅係為證人丙○○代為購買海洛
    因，並未賺取差價；九十四年一月十三日當天員警係陷害教
    唆，不能認構成販賣毒品罪，且當日對被告之逮捕及搜索是
    否合法仍有疑問云云。惟查：
  （一）被告甲○○曾交付予證人丙○○海洛因毒品一次之事實
        ，業據被告先後二次於本院九十四年六月三十日及同年
        七月二十一日審理時坦承不諱（見本院卷第78頁、第14
        0頁）。而0000-000000號行動電話係由證人即另案共犯
        乙○○所持用，且證人丙○○曾以該號碼與證人乙○○
        聯絡交付海洛因事宜等情，則據證人乙○○於本院審理
        時結證明確（見本院卷第 122頁、第123頁、127頁）；
        再徵諸證人丙○○於九十四年一月十四日檢察官偵訊時
        結證稱：伊以其所使用之電話號碼 0000-000000號行動
        電話撥打 0000-000000號行動電話，接聽電話者有男有
        女，均約定在嘉義縣民雄鄉福樂村「嘉義縣議員張嘉瓏
        服務處」前進行交易，九十四年一月初起改由被告甲○○出面與伊交易，係以每小包一千元之價格，向被告甲○○購買第一級毒品海洛因（見九十四年度偵字第五五
        二號偵查卷第15頁；下稱偵查卷）等語，復於本院審理
        時結證稱：伊係撥打 0000-000000號行動電話聯絡購買
        海洛因毒品事宜，而大部分海洛因毒品係向證人乙○○
        所購買，亦曾向被告甲○○購買海洛因毒品，每次二小
        包，每包一千元（見本院卷第第68頁、第69頁）等詞。
        是由被告甲○○所稱伊曾交付海洛因毒品予證人丙○○
        一次之供詞，與證人丙○○上開證述情節對照以觀，堪
        認被告甲○○確於九十四年一月上旬某日至同年一月十
        三日間某日曾出面交付海洛因予證人丙○○一次，並收
        取每小包一千元代價之事實。另觀諸證人丙○○所持用
        之0000-000000號行動電話與證人乙○○所持用之0000-
        000000號行動電話於九十四年一月間通聯狀況，自九十
        四年一月八日至同年月十三日間，證人丙○○除一月九
        日未撥打 0000-000000號行動電話與證人乙○○聯絡外
        ，每日均有聯繫，此有0000-000000號行動電話及0000-
        000000號行動電話九十四年一月間之雙向通聯紀錄各乙
        份（見偵查卷第40頁至第52頁）在卷可稽；再佐以證人
        即承辦員警丁○○於本院審理時證稱：先前對證人丙○○進行通訊監察時均由女性接聽電話（見本院卷第 132
        頁）等語，堪認於九十四年一月初某日至同年月十三日
        間，證人丙○○以持用之 0000-000000號行動電話聯絡
        海洛因交易事宜時除為警查獲之該次外均係由證人乙○○所接聽無疑。前後對照以觀，上開由被告甲○○出面
        交付海洛因毒品予證人丙○○之該次交易，係由證人乙○○曾於九十四年一月上旬某日至同年一月十三日間某
        日，接獲由證人丙○○以其所使用之電話號碼0000-000
        000號行動電話撥打0000-000000號行動電話之來電後，
        經證人丙○○告知需用海洛因毒品，與證人丙○○約定
        在嘉義縣民雄鄉福樂村「嘉義縣議員張嘉瓏服務處」前
        進行交易，再囑由被告甲○○攜帶海洛因毒品至約定處
        所，交付予丙○○，以每小包一千元之價格，販賣第一
        級毒品海洛因予丙○○二小包得手一次之事實，即堪以
        認定。從而，被告甲○○與證人乙○○就該次販賣海洛
        因毒品予證人丙○○之犯行，具有犯意聯絡及行為分擔
        ，至為灼然。
  （二）九十四年一月十三日十四時許，警方據報持本院核發之
        搜索票對證人丙○○住處進行搜索，查獲證人丙○○施
        用第一級毒品犯行，證人丙○○乃向員警供出毒品來源
        ，而配合警方查緝，遂於同日十六時零四分許再以其所
        使用之電話號碼0000-000000號行動電話撥打電話號碼0
        000-000000號之行動電話，適由被告甲○○接聽，證人
        丙○○於電話中對被告甲○○表示需二包之海洛因毒品
        ，雙方仍約定在嘉義縣民雄鄉福樂村「嘉義縣議員張嘉
        瓏服務處」前進行交易，而於同日十六時二十分許，員
        警見被告甲○○騎乘機車前來該約定交易處所著手販賣
        行為，經證人丙○○指認無誤，旋即上前查緝，當場於
        被告甲○○身上扣得第一級毒品海洛因三小包（合計淨
        重0.38公克）之事實，亦據證人丙○○於偵查中及本院
        審理時結證明確，核與證人即查獲員警丁○○於本院審
        理時結證之情形相符，復有上開 0000-000000號行動電
        話及 0000-000000號行動電話雙向通聯紀錄各乙份、扣
        押書及扣押物品清單各乙份在卷可憑。又證人丙○○於
        九十四年一月十三日十六時零四分許以其所使用之電話
        號碼 0000-000000號行動電話撥打電話號碼0000-00000
        0 號之行動電話，由被告甲○○接聽後，二人在電話中
        關於交易地點、數量之對話，則有通訊監察譯文乙份（
        見偵查卷第37頁）附卷可稽，並據本院於九十四年六月
        三十日審理時當庭勘驗該次通訊監察錄音帶無訛。而被
        告攜往現場，經員警在被告身上所扣得之疑似海洛因毒
        品三小包，經送驗之結果，其成分確含第一級毒品海洛
        因（淨重0.38公克，包裝重0.61公克）等情，有法務部
        調查局九十四年三月十七日調科壹字第 180001937號鑑
        定通知書乙份（見偵查卷第68頁）在卷可查，益見證人
        丙○○上開結證情詞，並非子虛，確與事實相符。是被
        告曾於上開時、地共同販賣及著手販賣海洛因毒品予證
        人丙○○之事實，即堪以認定。
  （三）按海洛因為政府嚴予查緝之違禁物，販賣者刑責甚重，
        苟無利可圖，衡情應無甘冒被查緝之危險而平價無端代
        他人轉交，故堪認被告販入海洛因之價格必較販出之價
        格為低而有從中牟取差額利潤之意圖甚明。次按被告與
        證人供述販賣、購買之毒品次數及數量或有出入，此或
        係因時間已久記憶模糊，或係故為避重就輕供述所致。
        查證人丙○○於警詢時及於九十四年一月十四日檢察官
        偵訊時均證稱伊於九十四年一月初起向被告甲○○購買
        海洛因毒品四至五次等語，而於本院審理時證稱伊向被
        告僅購買二次海洛因毒品，一次在十二月底，一次在一
        月伊為警查獲當日（見本院卷第69頁）云云，然經公訴
        人請求本院提示其九十四年一月十四日偵訊筆錄後，詰
        問證人丙○○為何供述前後不一，而證人丙○○則答稱
        ：「我有點記不清楚了，我是跟警察說到比較後面才是
        被告跟我交易的，交易幾次我忘記了。（檢察官問：那
        是之前的供述比較正確還是今日所講的比較正確？）之
        前比較正確。」（見本院卷第70頁、第71頁）云云，復
        經本院再以此情質諸證人丙○○：「（審判長問：你剛
        剛跟檢察官說你記得你在警察局是在後段的時間，跟甲○○買毒品，你又跟檢察官說你在警局的記憶應該比較
        正確，那以你後來稱每天購買的情況來看，十二月跟甲○○買一次，一月跟甲○○買一次，顯然跟你說後段跟
        甲○○購買的毒品不相符，在你記得跟警察局說什麼，
        為何在檢察官問你的時候，你卻說十二月買一次，一月
        買一次？）因為剛剛檢察官問我有給我看筆錄。看到的
        時候，才想起來。（審判長問：可是剛剛檢察官給你看
        的是偵查中的筆錄，我們提示的也是偵訊筆錄，並不是
        警察局的筆錄，可見你很明確的知道，你在警察局說什
        麼？）這個案件已過半年多，哪一個人可以很清楚記得
        每句話。」（見本院卷77頁）云云，由本院並未提示偵
        訊筆錄予證人丙○○觀看之情形下，證人丙○○竟能向
        公訴人答稱伊記得伊向警察為如何內容之供述，顯見其
        對自己警詢供述情節仍有記憶，然於審理中公訴人就其
        與被告交易之時間及次數等問題，進行詰問時，證人丙○○在對於其自己警詢供述情節（與偵查中供述之時間
        、次數相同）仍有記憶之情況下，竟有意為前後不一致
        之證詞。本院衡酌上開情形，認為證人丙○○於本院審
        理時之該部分證詞具有瑕疵，而應以其於偵查中經具結
        後之證述情節較堪採信。惟本院審酌縱認證人丙○○於
        偵查中關於其與被告甲○○曾為海洛因毒品交易四至五
        次之證詞較為可信，然對照被告僅供承伊曾交付予證人
        丙○○毒品乙次之供詞，及上開其他調查證據證據之結
        果，依既有證據仍僅足以證明除為警查獲當次外被告曾
        販賣海洛因毒品予證人丙○○一次，而其販賣毒品海洛
        因犯行所得金額為二千元。至其他「三至四次」則乏其
        他積極證據足資證明被告確有販賣海洛因毒品予證人丙○○之犯行（不另為無罪諭知部分詳如後述）。其次，
        證人丙○○於偵查中證稱伊自九十三年十月起即撥打00
        00000000號行動電話聯絡購買毒品事宜，均係由女子與
        其交易，九十四年一月起始改由甲○○與其交易（見偵
        查卷第15頁）等情；參以證人丙○○復於本院審理時結
        證稱：伊大部分毒品均向證人乙○○所購買（見本院卷
        第68頁）等語，是除上開本院業已認定由證人乙○○接
        聽證人丙○○來電，再囑由被告甲○○出面交付毒品之
        該次交易外，其餘證人乙○○與證人丙○○之毒品交易
        情形，是否均為被告甲○○所知悉，而與證人乙○○有
        犯意聯絡或行為分擔之情，則無其他積極證據足資佐憑
        ，是此部分事實尚無由證明，均附此敘明。
  （四）對被告辯解之判斷：
      １、被告固辯稱伊僅係為證人丙○○代為購買海洛因，並
          未賺取差價云云，然觀諸被告自九十四年一月十三日
          為警查獲後，於當日警詢時、檢察官於九十四年一月
          十四日（見偵查卷第13頁）及同年月十九日偵訊時（
          見偵查卷第25頁）、本院於同年月十四日訊問時（見
          本院九十四年度聲羈字第八號刑事卷第 5頁）及同年
          四月六日訊問時（見本院卷第11頁、第12頁），均矢
          口否認販賣海洛因犯行，甚至辯稱伊並不認識證人洪
          淑芬或綽號「小嬿」之女子云云；經本院進行調查證
          據程序後，自知上開辯詞顯與事實不符，始於九十四
          年七月二十一日審理時翻異前詞，改稱伊係幫證人洪
          淑芬拿毒品，並非販賣（見本院卷第 140頁）云云；
          再參以被告於本院九十四年四月六日本院訊問時矢口
          否認於九十四年一月十三日十六時零四分許，曾接聽
          到證人丙○○以其所使用之電話號碼 0000-000000號
          行動電話撥打電話號碼 0000-000000號行動電話之該
          通電話，經本院於九十四年六月三十日審理時當庭勘
          驗上開電話之通訊監察錄音帶後，始改口翻稱：伊有
          說這些話，但是情形不一樣（見本院卷第79頁）云云
          ，足見被告對於本件事實自始即亟欲飾詞狡卸，至本
          院調查證據後，事實已臻明瞭，發覺無法自圓其說，
          始再度翻異前詞，而為不同供述。是被告辯詞之憑信
          性顯有不足，已難採憑。況近年來政府為杜絕毒品之
          氾濫，對於毒品查緝，無不嚴加執行，而被告與證人
          丙○○並非具有深厚交情之朋友，亦無其他親誼關係
          ，設若無利可圖，衡情一般人當無甘冒被查獲移送法
          辦之風險，而願為素無深交之人代購毒品以供其施用
          之理。是被告上開辯詞，悖於常情，委不足採。而證
          人丙○○證稱每次均以每包一千元之價格向被告購買
          海洛因等詞，業如前述，是被告係基於營利意圖而為
          販賣第一級毒品海洛因之犯行，灼然甚明。
      ２、辯護人固為被告辯稱：九十四年一月十三日當天員警
          係陷害教唆，不能認構成販賣毒品罪，且當日對被告
          之逮捕及搜索是否合法仍有疑問云云。惟按所謂「陷
          害教唆」，係指行為人原不具犯罪之故意，純因司法
          警察之設計教唆，始萌生犯意，進而實施犯罪構成要
          件之行為者而言，最高法院九十二年度臺上字第四五
          五八號、九十三年度臺上字第四四二六號判決闡釋甚
          明。查本件被告自九十四年一月初某日至同年月十三
          日間某日即曾販賣海洛因毒品予證人丙○○乙次等情
          ，業如前述，被告原既有該次販賣海洛因之犯行在先
          ，是已難謂被告於為警查獲當日本無販賣毒品之故意
          ；況觀諸被告為警查獲當日，其與證人丙○○於電話
          中之對話內容：「‧‧‧（洪：妹阿沒在嗎。）毛：
          她拿兩件棉被去給他女兒。（洪：拿棉被去給她女兒
          。）毛：小嬿阿！（洪：對阿！她什麼時候會回來。
          ）毛：我馬上到，你要多少。（洪：阿！）毛：不然
          我過去。（洪：你要過來。）毛：對。（洪：好。）
          毛：妳在那裡嗎？（洪：對。）毛：好。（洪：我要
          拿二個。）毛：好。」等情，此有上開通訊監察譯文
          乙份附卷可稽，對話中證人丙○○原僅詢問被告「妹
          阿」何時回來，反倒係被告主動詢問證人丙○○「要
          多少」，故由上開對話以觀，被告原即有販賣毒品之
          故意至為明確，顯然並非因司法警察之設計教唆，始
          萌生犯意，是上開辯詞，顯與事實相違，並不足採，
          難為被告有利之認定。次按現行犯，不問何人得逕行
          逮捕之；而犯罪在實施中或實施後即時發覺者，為現
          行犯。又檢察官、檢察事務官、司法警察官或司法警
          察逮捕被告、犯罪嫌疑人或執行拘提、羈押時，雖無
          搜索票，得逕行搜索其身體、隨身攜帶之物件、所使
          用之交通工具及其立即可觸及之處所，刑事訴訟法第
          八十八條第一項、第二項及同法第一百三十條分別定
          有明文。查本件被告於九十四年一月十三日十六時二
          十分許，前往嘉義縣民雄鄉福樂村「嘉義縣議員張嘉
          瓏服務處」，係經與證人丙○○電話聯絡後始前往該
          處進行海洛因毒品交易，業如前述，是被告業已著手
          於販賣毒品之犯行，且其犯罪正在實施中，其屬違反
          毒品危害防制條例第四條第一項之現行犯並無疑義，
          揆諸上開規定，員警自得加以逮捕，並對被告為附帶
          搜索，故員警對本件被告所為之逮捕及搜索程序於法
          有據，並無瑕疵可指，其所得之證據，自得作為裁判
          之基礎。被告上開辯詞，顯無依據，洵不足採。
  （五）綜觀前情，被告所辯俱不足採，本件事證明確，被告上
        開犯行堪以認定，應依法論科。
二、按海洛因係毒品危害防制條例第二條第一項第一款所定之第
    一級毒品。核被告甲○○所為，係犯毒品危害防制條例第四
    條第一項之販賣第一級毒品既遂罪及同條第一項、第六項之
    販賣第一級毒品未遂罪；其販賣第一級毒品前、後持有第一
    級毒品之低度行為，應分別為販賣第一級毒品之高度行為所
    吸收，不另論罪。被告就上開販賣第一級毒品既遂之該次犯
    行，與證人乙○○有犯意聯絡及行為分擔，均為共同正犯。
    又被告一次販賣第一級毒品既遂、一次販賣第一級毒品未遂
    犯行，時間緊接，方法雷同，所犯係構成要件相同之罪名，
    顯係基於概括犯意為之，應依刑法第五十六條規定，論以販
    賣第一級毒品既遂罪，併就法定刑罰金部分加重其刑，至其
    法定刑死刑、無期徒刑部分，依法不得加重。爰審酌被告先
    前並無經判處有期徒刑以上前科之素行、國小肄業之智識程
    度，販賣海洛因毒品之數量及次數，及其無視於毒品對於健
    康之戕害及國家杜絕毒品犯罪之禁令，販賣毒品予他人施用
    ，助長毒害擴散，惡性非輕，且在本院審理過程中，仍一再
    飾詞矯卸以圖解免其刑責，犯後態度不佳等一切情狀，量處
    如主文所示之刑，以示懲儆，並依刑法第三十七條第一項之
    規定，宣告褫奪公權終身。
三、扣案之第一級毒品海洛因三小包（驗後淨重0.38公克）係經
    查獲之毒品，應依毒品危害防制條例第十八條第一項前段規
    定宣告沒收銷燬之。前開毒品之外包裝袋三個，係被告所有
    ，此為被告所自承（見本院卷第 9頁），且上開外包裝袋，
    係防止毒品裸露、逸出及潮濕之功用，並便於攜帶，其中二
    個係供本件販賣海洛因毒品所用之物，應依毒品危害防制條
    例第十九條第一項規定沒收；至所餘之海洛因外包裝袋一個
    ，並無積極證據足資證明，係供本件販賣海洛因毒品犯罪所
    用之物，或係供犯罪預備所用之物，爰不為沒收之諭知，附
    此敘明。又被告本件販賣第一級毒品海洛因所得係二千元，
    詳如前述，為因犯罪所得之財物，應依同條例第十九條第一
    項規定宣告沒收之，如全部或一部不能沒收時，以其財產抵
    償之。
四、公訴意旨另認除上開本院已論罪科刑之該二次販賣海洛因犯
    行外，被告甲○○另有於九十四年一月上旬間起至同年一月
    十三日十六時二十分許止，連續使用電話號碼 0000-000000
    號行動電話與證人丙○○所使用之電話號碼 0000-000000號
    行動電話聯繫後，在嘉義縣民雄鄉福樂村「嘉義縣議員張嘉
    瓏服務處」前，以每小包一千元之價格，販賣第一級毒品海
    洛因予丙○○多次之犯行。因認被告甲○○此部分亦涉有違
    反毒品危害防制條例第四條第一項之連續販賣第一級毒品罪
    嫌云云。惟按犯罪事實應依證據認定之，無證據不得認定犯
    罪事實；不能證明被告犯罪者，應諭知無罪之判決，刑事訴
    訟法第一百五十四條第二項、第三百零一條第一項分別定有
    明文。次按認定不利於被告之事實，須依積極證據，苟積極
    證據不足為不利於被告事實之認定時，即應為有利於被告之
    認定，更不必有何有利之證據；認定犯罪事實所憑之證據，
    雖不以直接證據為限，間接證據亦包括在內，然而無論直接
    或間接證據，其為訴訟上之證明，須於通常一般之人均不致
    有所懷疑，而得確信為真實之程度者，始得據為有罪之認定
    ，倘其證明尚未達於此一程度，而有合理性懷疑存在時，即
    不得遽為被告犯罪之認定，最高法院三十年上字第八一六號
    、七十六年臺上字第四九八六號判例意旨可資參照。再按犯
    毒品危害防制條例第四條第一項至第三項、第五條第一項至
    第三項、第六條第一項至第三項、第七條第一項至第三項、
    第八條第一項至第三項、第十條或第十一條第一、二項之罪
    ，供出毒品來源，因而破獲者，得減輕其刑，同條例第十七
    條定有明文，則施用毒品之人，如供出毒品來源因而破獲，
    既得藉以邀求寬典減輕其刑，為擔保其所為不利於對向共犯
    之陳述之真實性，尤應有足以令人確信其陳述為真實之補強
    證據，始得據為不利被告之認定，最高法院九十二年度五０
    二七號判決闡釋甚明。本件公訴人認被告涉犯上揭部分連續
    販賣第一級毒品罪嫌，無非係以證人丙○○之警、偵訊筆錄
    、通訊監察譯文及錄音帶各乙件、 0000-000000號行動電話
    及 0000-000000號行動電話九十四年一月八日至同年月十三
    日間之雙向通聯紀錄各乙份、扣案海洛因三包、法務部調查
    局九十四年三月十七日調科壹字第 180001937號鑑定通知書
    乙份及臺灣檢驗科技股份有限公司九十四年三月七日KＺ0000
    00000000號濫用藥物尿液檢驗報告乙份為其論據。惟訊據被
    告堅決否認有此部分犯行。經查，本院審酌證人丙○○於審
    理時有關與被告甲○○交易次數之證詞，係有瑕疵，業如上
    述，而認證人丙○○於偵查中關於其與被告甲○○曾為海洛
    因毒品交易四至五次之證詞較為可信，然揆諸上開說明，證
    人丙○○係為警查獲施用毒品之人，其關於不利於本件被告
    甲○○之上開交易次數證詞，尚須有足以令人確信其陳述為
    真實之補強證據，始得據為不利被告之認定。公訴人除證人
    丙○○之證詞外固另以上開通訊監察譯文及錄音帶各乙件、
    0000-000000號行動電話及0000-000000號行動電話九十四年
    一月八日至同年月十三日間之雙向通聯紀錄各乙份、扣案海
    洛因三包、法務部調查局九十四年三月十七日調科壹字第18
    0001937 號鑑定通知書乙份及臺灣檢驗科技股份有限公司九
    十四年三月七日KＺ000000000000號濫用藥物尿液檢驗報告乙
    份為證，然觀諸證人丁○○於審理中證稱其餘通訊監察譯文
    均為女性接聽電話等情，業如前述；再佐以被告僅供承伊除
    為警查獲之該次外曾交付予證人丙○○毒品乙次之供詞，是
    綜觀上開證據亦僅足證明被告除為警查獲該次外另一次販賣
    海洛因毒品之事實；至其他「三至四次」被告是否有販賣海
    洛因毒品予證人丙○○之犯行，其公訴人所為之證明仍未達
    於通常一般之人不致有所懷疑，而確信其為真實之程度，即
    有合理懷疑存在，揆諸前開說明，即不得據為不利被告之認
    定。而公訴人就此部分又未提出其他適合於證明被告犯罪事
    實之積極證據，並說明其證據方法與待證事實之關係，說服
    本院以形成被告此部分有罪之心證，而被告又辯稱無此部分
    犯行等語，基於無罪推定之原則，被告此部分犯罪尚屬不能
    證明，惟公訴人認此部分與前開論罪部分，屬連續犯裁判上
    一罪之關係，爰不另為無罪之諭知，併此敘明。
據上論斷，依刑事訴訟法第二百九十九條第一項前段，毒品危害
防制條例第四條第一項、第十八條第一項前段、第十九條第一項
，刑法第十一條前段、第二十八條、第五十六條、第三十七條第
一項，判決如主文。
本案經檢察官陳鈴香到庭執行職務。
中　　華　　民　　國　　94　　年　　7 　　月　　29　　日
                  刑事第四庭審判長法  官  康  存  真
                                  法  官  鄭  雅  文
                                  法  官  曾  宏  揚
上列正本證明與原本無異。
如不服本判決，應於判決送達後10日內向本院提出上訴狀（應附
繕本）。告訴人或被害人如對於本判決不服者，應具備理由請求
檢察官上訴，其上訴期間之計算係以檢察官收受判決正本之日期
為準。
中　　華　　民　　國　　94　　年　　7 　　月　　29　　日
                                  書記官  陳  慶  昀
附錄論罪科刑法條：
毒品危害防制條例第四條第一項
製造、運輸、販賣第一級毒品者，處死刑或無期徒刑；處無期徒
刑者，得併科新臺幣一千萬元以下罰金。
毒品危害防制條例第十九條第一項
犯第四條至第九條、第十二條、第十三條或第十四條第一項、第
二項之罪者，其供犯罪所用或因犯罪所得之財物，均沒收之，如
全部或一部不能沒收時，追徵其價額或以其財產抵償之。
